Inventaris van het archief van de Commissie Aanbestedingswezen, 1953-1957
Nationaal Archief, Den Haag
Commissie Aanbestedingswezen
Cie. Aanbestedingswezen
1953-1957
E20209
0.50 meter; 13 inventarisnummers.
Nationaal Archief, Den Haag
Commissie Aanbestedingswezen 1953-1957
Het archief van de Commissie Aanbestedingswezen (1953-1957) bevat stukken van algemene aard (agenda's, notulen en een register van ingekomen en uitgaande brieven), literatuur en documenten over het aanbestedingsstelsel, alsmede het verslag 'Aanbestedingswezen en Prijsvorming' van de Commissie uit 1957.
Archiefvorming
Geschiedenis van de archiefvormer
I n l e i d i n g
Bij beschikking van 13 november 1953 (Stcrt. 222) is de Commissie Aanbestedingswezen ingesteld door de Ministers van Economische Zaken en van Wederopbouw en Volkshuisvesting. De commissie had als taak:
een onderzoek in te stellen naar de structuur van het aannemersbedrijf, voor zover dit van belang is voor een goede beoordeling van het aanbestedingswezen
te onderzoeken, of de wijze, waarop bij aanbesteding van werken vraag en aanbod elkaar ontmoeten, leidt tot een economisch verantwoorde prijsvorming
in een aan de Ministers van Economische Zaken en van Wederopbouw en Volkshuisvesting uit te brengen schriftelijk advies, mede op grond van het onderzoek, bedoeld onder a en b, een oordeel uit te spreken over de verschillende meldings-, opzet- en prijscorrectiesystemen
in voornoemd advies eventueel voorstellen te doen tot verbetering resp. afschaffing van de sub b en c bedoelde gewoonten en praktijken
in het uit te brengen advies tevens acht te slaan op de vraagstukken, welke uit het aanbestedingswezen voor de onderaannemer voortvloeien.
Tot lid en voorzitter was benoemd prof. mr. F. de Vries, hoogleraar te Amsterdam. Voorts waren nog 23 leden benoemd, welke de volgende groeperingen vertegenwoordigden: de werkgevers in het bouwbedrijf, de werknemers, de architecten en de raadgevend ingenieurs en de overheid als opdrachtgever, alsook enige hoogleraren. Tot secretaris waren benoemd mr. G.J. Balkenstein, secretaris van de Sociaal Economische Raad, en mr. H.W.L. Hofdijk, secretaris van de Commissie Bedrijfsregelingen.
De commissie heeft het eindrapport laten voorbereiden door een werkcommissie, welke voorstellen heeft opgesteld voor grondslagen van het eindrapport, en vervolgens door een subcommissie, welke de grondslagen heeft uitgewerkt en het eindrapport heeft geredigeerd. Een kleine werkcommissie heeft zich beziggehouden tenslotte met de aanbestedingsbescheiden.
In april 1957 is het eindrapport aan de ministers aangeboden, waarna het in de loop van 1957 ook in druk is verschenen.
Geschiedenis van het archiefbeheer
Het archief is aangetroffen in het archiefblok 'Sociaal Economische Raad 1930-1965' van de Directie Ordeningsvraagstukken van het Ministerie van Economische Zaken (plaatsingslijst 2.06.36). Het archief is vermoedelijk eind 1957 of begin 1958 door de secretaris mr. G.J. Balkenstein overgedragen aan de Directie Ordeningsvraagstukken en vervolgens in dit archiefblok geplaatst. In 1969 is dit archiefblok met vele andere door het Ministerie van Economische Zaken overgedragen aan het Algemeen Rijksarchief en geplaatst in het Hulpdepot te Schaarsbergen. In 1980 kwam het in het nieuwe gebouw te 's-Gravenhage te berusten.
De verwerving van het archief
De rechtstitel is (nog) onbekend
Inhoud en structuur van het archief
2.06
Aanwijzingen voor de gebruiker
Openbaarheidsbeperkingen
Volledig openbaar.
Materiële beperkingen
Aanvraaginstructie
Openbare archiefstukken kunnen online worden aangevraagd en gereserveerd. U kunt dit ook via de terminals in de studiezaal van het Nationaal Archief doen. Om te kunnen reserveren dient u de volgende stappen te volgen:
U maakt een profiel aan op www.gahetna.nl, en logt vervolgens in
Via de archiefinventaris (alleen de beschrijvingen met rode nummers) selecteert u het gewenste archiefstuk door op de knop 'Reserveren' te klikken
In het volgende scherm geeft u aan op welke dag u het archiefstuk wilt inzien
Indien u zich bevindt in de studiezaal en een tafelnummer heeft ontvangen kunt u dit nummer vermelden. Als u geen tafelnummer heeft kunt u tafelnummer 777 laten staan
Vervolgens bevestigt u uw reservering door deze te versturen.
Verwant materiaal
Beschikbaarheid van kopieën
Verwante archieven
Het archiefblok 'Sociaal Economische Raad 1930-1965' van de Directie Ordeningsvraagstukken van het Ministerie van Economische Zaken (plaatsingslijst 2.06.36).
Beschrijving van de series en archiefbestanddelen
- Stukken betreffende de instelling en samenstelling van de commissie en de regeling van de toekenning der vacatiegelden aan de leden., 1953-1957; 1; 1 omslag
- Notulen van de 1e - 7e vergadering van de Commissie Aanbestedingswezen, alsmede de correspondentie gemerkt 'algemeen'., 1953-1957; 2; 1 omslag
- Agenda's van de 1e - 7e vergadering van de Commissie Aanbestedingswezen, alsmede de vergaderstukken gemerkt A1 - A30., 1953-1957; 3; 1 pak
- Notulen van de 1e - 7e vergadering van de Werkcommissie uit de Commissie Aanbestedingswezen, alsmede de correspondentie gemerkt 'werkcie'., 1953-1954; 4; 1 omslag
- Agenda's van de 1e - 7e vergadering van de werkcommissie uit de Commissie Aanbestedingswezen, alsmede de vergaderstukken gemerkt W1 - W25., 1953-1954; 5; 1 omslag
- Notulen van de 1e - 27e vergadering van de Subcommissie Aanbestedingsregeling., 1955-1957; 6; 1 pak
- Agenda's van de 1e - 27e vergadering van de Subcommissie Aanbestedingsregeling, de vergaderstukken gemerkt S1-S68, alsmede de correspondentie gemerkt 'subcie'., 1954-1957; 7-8; 2 pakken
  - vergadering 1-13, S 1-S 32, 1954 dec.-1955, 7
  - vergadering 14-27, S 33-S 68, 1956-1957 apr., 8
- Notulen van de 1e - 3e vergadering van de Werkcommissie Aanbestedingsbescheiden, de vergaderstukken gemerkt WA1-WA5, alsmede de correspondentie gemerkt 'k1. werkcie'., 1956; 9; 1 omslag
- Indicateur: register van ingekomen en uitgaande brieven, genummerd 001 - 285, met achterin tevens een lijst van vergaderstukken gemerkt A1 - A30, W1 - W25, S1 - S68 en WA1 - WA5., 1953 nov. 1 - 1957 apr. 25.; 10; 1 deel
- 'Aanbestedingsbescheiden', documenten betreffende het aanbestedingsstelsel, verzameld door secretaris Balkenstein, grotendeels gedrukt., 1953-1957; 11; 1 pak
- 'Literatuur', lijsten van boeken, tijdschriftartikelen en rechterlijke uitspraken betreffende de aanbesteding, opgesteld door secretaris Balkenstein, ongedateerd, met enkele kopieën van vonnissen en tijdschriftartikelen terzake., 1947-1954; 12; 1 omslag
- 'Aanbestedingswezen en Prijsvorming'. Verslag van de Commissie Aanbestedingswezen., 1957; 13; 1 deel